it: Materiale del telaio della porta: Alluminio; Composito; Fibra di vetro; PVC; Plastica; Acciaio; Legno; Altro
vi: Vật liệu khung thành: Nhôm; Composite; Sợi thủy tinh; PVC; Nhựa; Thép; Gỗ; Khác
ru: Материал каркаса ворот: Алюминий; Композит; Стекловолокно; ПВХ; Пластик; Сталь; Дерево; Другое
nb: Materiale for målramme: Aluminium; Kompositt; Glassfiber; PVC; Plast; Stål; Tre; Annet
da: Materiale på målramme: Aluminium; Komposit; Glasfiber; PVC; Plastik; Stål; Træ; Andet
el: Υλικό πλαισίου τέρματος: Αλουμίνιο; Σύνθετο; Fiberglass; PVC; Πλαστικό; Ατσάλι; Ξύλο; Άλλο
zh-TW: 球門框架材質: 鋁製; 複合材質; 玻璃纖維; PVC; 塑膠; 鋼製; 木製; 其他
hr-HR: Materijal okvira gola: Aluminij; Kompozit; Stakloplastika; PVC; Plastika; Čelik; Drvo; Ostalo
fi: Maalin rungon materiaali: Alumiini; Komposiitti; Lasikuitu; PVC; Muovi; Teräs; Puu; Muu
de: Material des Torrahmens: Aluminium; Verbundwerkstoff; Glasfaser; PVC; Kunststoff; Stahl; Holz; Andere
cs: Materiál rámu branky: Hliník; Kompozit; Sklolaminát; PVC; Plast; Ocel; Dřevo; Ostatní
pt-BR: Material da estrutura do gol/trave: Alumínio; Composto; Fibra de vidro; PVC; Plástico; Aço; Madeira; Outro
es: Material del armazón del arco: Aluminio; Compuesto; Fibra de vidrio; PVC; Plástico; Acero; Madera; Otro
sl-SI: Material okvirja gola: Aluminij; Kompozit; Steklena vlakna; PVC; Plastika; Jeklo; Les; Drugo
en: Goal frame material: Aluminum; Composite; Fiberglass; PVC; Plastic; Steel; Wood; Other
ro-RO: Material cadru al porții: Aluminiu; Compozit; Fibră de sticlă; PVC; Plastic; Oțel; Lemn; Altele
hu: A kapuváz anyaga: Alumínium; Kompozit; Üvegszál; PVC; Műanyag; Acél; Fa; Egyéb
zh-CN: 球门框材质: 铝制; 复合材料; 玻璃纤维; PVC; 塑料; 钢制; 木制; 其他
th: วัสดุโครงสร้างประตู: อะลูมิเนียม; คอมโพสิต; ไฟเบอร์กลาส; PVC; พลาสติก; เหล็ก; ไม้; อื่นๆ
sk-SK: Materiál rámu bránky: Hliník; Kompozit; Sklolaminát; PVC; Plast; Oceľ; Drevo; Iné
pl: Materiał Frame bramki: Aluminium; Kompozyt; Włókno szklane; PVC; Plastik; Stal; Drewno; Inne
ja: ゴールFrame素材: アルミニウム; コンポジット; グラスファイバー; PVC; プラスチック; スチール; 木製; その他
pt-PT: Material Frame do gol: Alumínio; Compósito; Fibra de vidro; PVC; Plástico; Aço; Madeira; Outro
fr: Matériau du cadre du but: Aluminium; Composite; Fibre de verre; PVC; Plastique; Acier; Bois; Autre
nl: Doelframe materiaal: Aluminium; Composiet; Glasvezel; PVC; Kunststof; Staal; Hout; Anders
sv: Material för målram: Aluminium; Komposit; Glasfiber; PVC; Plast; Stål; Trä; Annat
ko: 골대 프레임 소재: 알루미늄; 복합재; 섬유 유리; PVC; 플라스틱; 강철; 목재; 기타
lt-LT: Vartų rėmo medžiaga: Aliuminis; Kompozitas; Stiklo pluoštas; PVC; Plastikas; Plienas; Mediena; Kita
tr: Kale direği malzemesi: Alüminyum; Kompozit; Fiberglas; PVC; Plastik; Çelik; Ahşap; Diğer
bg-BG: Материал на рамката на вратата: Алуминий; Композитен материал; Фибростъкло; PVC; Пластмаса; Стомана; Дърво; Друго